【裁判字號】    99,易,191
【裁判日期】    990429
【裁判案由】    竊盜
【裁判全文】
臺灣屏東地方法院刑事判決               99年度易字第191號
公  訴  人  臺灣屏東地方法院檢察署檢察官
被      告  甲○○
上列被告因竊盜案件，經檢察官提起公訴（99年度偵字第911 號
），茲因被告就被訴事實為有罪之陳述，經告知簡式審判程序意
旨並聽取公訴人及被告之意見後，本院裁定依簡式審判程序審理
，判決如下：
    主  文
甲○○犯攜帶兇器竊盜罪，累犯，處有期徒刑柒月。扣案之香蕉
刀壹支沒收。
    事  實
一、甲○○前因賭博案件，經臺灣高雄地方法院以93年度簡字第
    2570號判決有期徒刑4月確定，甫於民國94年7月5日易科罰
    金執行完畢。詎仍不知悔改，意圖為自己不法之所有，於99
    年1 月11日19時30分許，持香蕉刀（起訴書誤載為鎌刀）
    1 支，至吳傳松位於屏東縣里港鄉○○村○○路高速公路下
    方農地內，以前開香蕉刀割取香蕉4 芎，得手後，為吳傳松
    發現，報警處理，當場查獲，並扣得香蕉刀1 支、香蕉4 芎
    。
二、案經屏東縣政府警察局里港分局報告台灣屏東地方法院檢察
    署檢察官偵查起訴。
    理  由
一、按簡式審判程序之證據調查，依刑事訴訟法第273 條之2 規
    定，不受同法第159 條第1 項審判外陳述排除之限制，再被
    告對於卷內之各項證據，亦不爭執證據能力，故卷內所列之
    各項證據，自得作為證據，先予敘明。
二、前揭犯罪事實，業據被告甲○○於偵查中及本院審理時自白
    不諱，核與證人即被害人吳傳松於警詢中證述之情節相符，
    復有贓物認領保管單、扣押物品目錄表各一紙，及照片8 張
    附卷可稽，被告自白竊盜犯行，堪認與事實相符，應可採信
    。本件被告犯罪事證已明確，應依法論科。
三、核被告甲○○所為，係犯刑法第321 條第1 項第3 款之攜帶
    兇器竊盜罪。又被告曾因賭博案件，經臺灣高雄地方法院以
    93年度簡字第2570號判決有期徒刑4 月確定，甫於94年7 月
    5 日易科罰金執行完畢等情，有灣高等法院被告前案紀錄表
    1 份在卷可按，其前受有期徒刑之執行完畢，5 年以內因故
    意而再犯本件有期徒刑以上之罪，應依累犯之規定，加重其
    刑。
四、爰審酌被告甲○○之年齡、品行、智識能力、犯罪手段、情
    節、犯罪所得財物價值尚輕、對於法益所生危害之程度，及
    其前科紀錄、動機、犯罪後坦承犯行，態度良好等一切情狀
    ，量處如主文所示之刑，以資儆懲。
五、扣案之香蕉刀1 支，為被告所有，且係其犯本件竊盜罪時所
    攜帶之兇器及供犯罪使用之工具，業據被告於偵查中及本院
    審理中供承明確，併依刑法第38條第1 項第2 款規定為沒收
    之諭知。
據上論斷，應依刑事訴訟法第273 條之1 第1 項、第299 條第1
項前段，刑法第321 條第1 項第3 款、第47條第1 項、第38 條
第1 項第2 款，判決如主文。
本案經檢察官李秀玲到庭執行職務
中    華    民    國    99    年    4    月    29     日
                      刑事第二庭  法  官  簡光昌
以上正本證明與原本無異。
如不服本判決應於收受本判決送達後10日內向本院提出上訴書狀
，其未敘述上訴理由者，應於上訴期間屆滿後20日內向本院補提
理由書狀（均須按他造當事人之人數附繕本）「切勿逕送上級法
院」。
中    華    民    國    99    年    4    月    29     日
                                  書記官  黃佳惠
附錄本判決論罪科刑法條全文：
中華民國刑法第321條
犯竊盜罪而有左列情形之一者，處六月以上、五年以下有期徒刑
：
一、於夜間侵入住宅或有人居住之建築物、船艦或隱匿其內而犯
    之者。
二、毀越門扇、牆垣或其他安全設備而犯之者。
三、攜帶兇器而犯之者。
四、結夥三人以上而犯之者。
五、乘火災、水災或其他災害之際而犯之者。
六、在車站或埠頭而犯之者。
前項之未遂犯罰之。

司法院資訊處製作；財團法人民間司法改革基金會備份。
